臺灣高等法院刑事判決
110年度上訴字第1153號
上  訴  人  
即  被  告  洪承勲



            林雍勝


上列上訴人即被告等因犯詐欺等罪，不服臺灣桃園地方法院109
年度審金訴字第231號，中華民國110年1月6日第一審判決（起訴
案號：臺灣桃園地方檢察署109年度偵字第14972、20598、21297
號），提起上訴，本院判決如下：
    主    文
原判決關於洪承勲犯其附表一編號1主文欄所示之罪，暨定應執
行刑部分，均撤銷。
洪承勲犯如附表一編號1所示之三人以上共同詐欺取財罪，累犯
，處有期徒刑拾月。扣案之Samsung廠牌行動電話壹支（IMEI：0
00000000000000/12、000000000000000/12號，含門號000000000
0號SIM卡壹張）沒收；未扣案之犯罪所得新臺幣貳仟元沒收，於
全部或一部不能沒收或不宜執行沒收時，追徵其價額。
其他上訴駁回。
洪承勲上開撤銷改判及上訴駁回部分所處之刑，應執行有期徒刑
壹年。
    犯罪事實
一、洪承勲於民國109年3月下旬某日，在不詳地點，利用不詳方
    式上網後，在網路社群軟體「FACEBOOK」（下稱臉書）上看
    到1則家庭代工之工作訊息，遂依該工作訊息內容所示，與
    真實姓名、年籍均不詳，網路社交通訊軟體LINE（下稱LINE
    ）暱稱「佩琪」之成年人（下稱「佩琪」，無證據證明為未
    滿18歲之人）聯繫應徵工作，「佩琪」向洪承勳稱其所應徵
    之工作內容為提供自身帳戶收取公司款項並依真實姓名、年
    籍均不詳，LINE暱稱「王凱」之成年人（下稱「王凱」，無
    證據證明為未滿18歲之人）指示提領現金後繳回公司，報酬
    為提領金額之4%等語，洪承勲得知工作內容後，依其智識及
    一般社會生活通常經驗，應可預見詐騙集團多係利用他人金
    融機構帳戶，使被害民眾將受騙款項匯入各該金融機構帳戶
    ，再由車手持金融卡至提款機提領金融機構帳戶內不明款項
    後，以迂迴且隱密方式交付款項予後手，此與正常資金提領
    模式有異，極有可能係詐騙集團收取犯罪所得之犯罪手法，
    且可免於詐騙集團成員身分曝光，而規避檢警查緝，並掩飾
    詐騙所得之實際去向，製造金流斷點，是持他人金融卡提領
    款項後送至指定地點之行為，常與詐欺取財等財產犯罪密切
    相關，為能賺取高額報酬，竟基於參與犯罪組織，亦不違反
    其本意之不確定故意，仍於109年4月某日，加入「佩琪」、
    「王凱」等成年人（無證明有未滿18歲之少年）所共同組成
    以實施詐術為手段，具有持續性、牟利性之有結構性詐騙集
    團組織，擔任該詐騙集團之取款車手，並提供其向台北富邦
    商業銀行股份有限公司（下稱台北富邦銀行）大湳分行申請
    開立之帳號000-000000000000號帳戶（下稱台北富邦銀行帳
    戶）予該詐騙集團其他成年成員使用，以供該詐騙集團其他
    成年成員收取向被害人詐欺所得款項之用，並負責前往金融
    機構自動櫃員機提領該詐騙集團其他成年成員向被害人詐欺
    所得款項之工作，且將所領取之現金轉交予該詐欺集團其他
    成年成員，製造金流斷點以隱匿詐欺所得之實際去向；林雍
    勝於同年4月14日某時，在不詳地點，利用不詳方式上網後
    ，在臉書上看到1則收購精品打工之廣告，遂依該廣告內容
    所示，與某真實姓名、年籍均不詳之成年人（無證據證明為
    未滿18歲之人）聯繫應徵工作，該真實姓名、年籍均不詳之
    成年人旋即先向林雍勝稱其所應徵之工作內容為依真實姓名
    、年籍均不詳，網路社交通訊軟體WECHAT（下稱WECHAT）暱
    稱「精彩哥」之成年人（下稱「精彩哥」，無證據證明為未
    滿18歲之人）指示，前往各處收受包裹，報酬依路途長短計
    費等語，復於翌（15）日透過郵寄方式交付林雍勝蘋果廠牌
    、型號為iPhone 7之行動電話1支（IMEI：000000000000000
    ，下稱本案行動電話）作為工作機，俟林雍勝與「精彩哥」
    聯繫，得知工作具體內容後，依其智識及一般社會生活通常
    經驗，應可預見現今臺灣便利商店林立，物流方便，正常交
    易下傳送之包裹，賣方大可將包裹直接寄往買方住處、工作
    地，或鄰近便利商店，由買方自行直接收受、領取，且一般
    貴重物品之買賣均係由買賣雙方當面確認物品內容後交易，
    並不會在馬路邊等不正常交易地點草率為之，又詐騙集團車
    手多係以迂迴且隱密方式交付詐騙所得款項予後手，「精彩
    哥」指示其在馬路邊交易並收受包裹後，將之放置在他處，
    任由他人收取之行為，顯與正常買賣交易模式有異，極有可
    能係詐騙集團收取犯罪所得之犯罪手法，且可免於詐騙集團
    成員身分曝光，而規避檢警查緝，並掩飾詐騙所得之實際去
    向，製造金流斷點，是在不正常交易地點代他人收取款項或
    包裹後送至指定地點之行為，常與詐欺取財等財產犯罪密切
    相關，為能賺取高額報酬，竟基於參與犯罪組織，亦不違反
    其本意之不確定故意，仍加入前開真實姓名、年籍均不詳之
    成年人及「精彩哥」等成年人（無證明有未滿18歲之少年）
    所共同組成以實施詐術為手段，具有持續性、牟利性之有結
    構性詐騙集團組織，負責收受該詐騙集團車手所領取之詐騙
    款項並將之轉交予該詐欺集團其他成年成員，製造金流斷點
    以隱匿詐欺所得之實際去向後，洪承勳、林雍勝與「佩琪」
    、「王凱」、「精彩哥」、前開林雍勝所聯繫之真實姓名、
    年籍均不詳之成年人及其等所屬詐騙集團其他成年成員（無
    證據證明有未滿18歲之人）共同意圖為自己不法之所有，分
    別基於三人以上共同遂行詐欺取財及洗錢犯罪，亦不違反其
    本意之不確定故意之犯意聯絡，㈠先由上開詐騙集團某不詳
    成年成員，於如附表一編號1「詐騙時間及方式」欄所示時
    間，在不詳地點，以如附表一編號1「詐騙時間及方式」欄
    所示詐騙方式，向如附表一編號1「告訴人」欄所示被害人
    蕭錫春施用詐術，致如附表一編號1所示被害人蕭錫春陷於
    錯誤，依該詐騙集團成年成員之指示，於如附表一編號1所
    示「匯款時間」欄所示之時間，在位在基隆市○○區○○路000
    號之台北富邦銀行基隆分行內，以臨櫃匯款之方式，將如附
    表一編號1「匯款金額」欄所示金額匯入洪承勳上開台北富
    邦銀行帳戶內後，再由洪承勳依照「王凱」之指示，先於如
    附表二「提領時間」欄所示時間，在如附表二「提領地點」
    欄所示地點，接續提領如附表二「提領金額」欄所示金額，
    復於109年4月17日下午1時50分許，在桃園市○○區○○路000巷
    00號前，將其所領得如附表二「提領金額」欄所示金額扣除
    其應得報酬新臺幣（下同）2,000元後，將剩餘款項7萬8,00
    0元全數轉交予依「精彩哥」之指示前往該處收受款項之林
    雍勝，再由林雍勝依「精彩哥」之指示，於同日晚間6時許
    ，將其所收得之款項放置在臺中市某不詳地點後離去，任由
    詐欺集團其他成年成員前來收取該詐得款項，以此方式製造
    如附表一編號1所示犯行金流之斷點，致無從追查前揭犯罪
    所得之去向，而掩飾、隱匿該犯罪所得；㈡由上開詐騙集團
    某不詳成年成員，於如附表一編號2所示「詐騙時間及方式
    」欄所示時間，在不詳地點，以如附表一編號1「詐騙時間
    及方式」欄所示詐騙方式，向如附表一編號2「告訴人」欄
    所示被害人張建強施用詐術，洪承勳、林雍勝則待命行事，
    惟如附表一編號2所示被害人張建強因察覺此為詐欺集團成
    員施用詐術，故於翌（17）日下午1時38分許，在其位在嘉
    義市○區○○○路000號之公司內，以網路轉帳之方式，虛偽將
    如附表一編號2「匯款金額」欄所示金額10元匯入洪承勳上
    開台北富邦銀行帳戶內並報警處理而未遂。嗣洪承勳於翌（
    17）日晚間某時許，察覺其上開台北富邦銀行帳戶經通報為
    警示帳戶後，旋即前往桃園市政府警察局中壢分局中壢派出
    所到案自白如附表一編號2所示犯行，並自首如附表一編號1
    所示犯行，且配合員警查緝而於109年4月20日下午4時許，
    在桃園市○○區○○路000號前，查獲依詐欺集團成員指示、欲
    向洪承勳收取詐欺款項之林雍勝，並當場扣得林雍勝所持有
    之本案行動電話1支。
二、案經蕭錫春、張建強訴由桃園市政府警察局中壢分局（下稱
    中壢分局）、桃園市政府警察局桃園分局報請臺灣桃園地方
    檢察署檢察官偵查起訴。   
    理    由
壹、證據能力部分：
一、關於違反組織犯罪防制條例之供述證據部分：
  ㈠按組織犯罪防制條例第12條第1項中段規定：「訊問證人之筆
    錄，以在檢察官或法官面前作成，並經踐行刑事訴訟法所定
    訊問證人之程序者為限，始得採為證據。」係以立法排除被
    告以外之人於警詢或檢察事務官調查中所為之陳述，得適用
    刑事訴訟法第159條之2、第159條之3及第159條之5之規定，
    故證人於警詢時之陳述，於違反組織犯罪防制條例案件，即
    絕對不具有證據能力，自不得採為判決基礎；至於共犯被告
    於偵查中以被告身分之陳述，仍應類推適用上開規定，定其
    得否為證據（最高法院102年度台上字第3990號、107年度台
    上字第3589號判決意旨參照）；又上開組織犯罪防制條例第
    12條第1項中段規定，係以犯罪組織成員犯該條例之罪者，
    始足與焉，至於所犯該條例以外之罪，被告以外之人所為之
    陳述，自仍應依刑事訴訟法相關規定，定其得否為證據（最
    高法院103年度台上字第2915號判決意旨參照）。而上開組
    織犯罪防制條例第12條第1項規定，係排除一般證人於警詢
    陳述之證據能力之特別規定，然被告於警詢之陳述，對被告
    本身而言，則不在排除之列（最高法院102年度台上字第265
    3號判決意旨參照）。
  ㈡證人即告訴人蕭錫春、張建強（以下合稱告訴人2人）、共同
    被告林雍勝、洪承勳於警詢時之陳述，屬上訴人即被告洪承
    勳、林雍勝（以下分別稱被告洪承勳、被告林雍勝，合稱被
    告2人）以外之人於審判外之陳述，依上規定及說明，於被
    告2人所涉違反組織犯罪防制條例之參與犯罪組織犯行部分
    ，絕對不具證據能力，不得採為判決基礎（然就被告2人所
    犯三人以上共同犯詐欺取財及洗錢等罪名，則不受此限制，
    特予說明）。
  ㈢至被告2人於警詢時之陳述，對於被告2人自己而言，則屬被
    告之供述，為法定證據方法之一，自不在組織犯罪防制條例
    第12條第1項規定之排除之列，除有不得作為證據之例外，
    仍可在有其他補強證據之情況下，作為證明被告2人自己犯
    罪之證據。
二、次按被告以外之人於審判外之陳述，雖不符刑事訴訟法第15
    9條之1至第159條之4之規定，然經當事人於審判程序同意作
    為證據，法院審酌該言詞陳述或書面陳述作成時之情況，認
    為適當者，亦得為證據；當事人、代理人或辯護人於法院調
    查證據時，知有刑事訴訟法第159條第1項不得為證據之情形
    ，而未於言詞辯論終結前聲明異議者，視為有前項之同意，
    刑事訴訟法第159條之5定有明文。查，本判決下列認定事實
    所引用之被告以外之人於審判外所為之供述證據資料（包含
    人證與文書等證據），並無證據證明係公務員違背法定程序
    所取得；而檢察官、被告2人對本院準備程序期日提示之卷
    證，均同意或不爭執其證據能力（見本院卷第123至124頁）
    ，且迄至言詞辯論終結前亦未再聲明異議，本案證據資料作
    成時之情況，核無違法取證或其他瑕疵，證明力亦無明顯過
    低之情形，認為以之作為證據為適當，依刑事訴訟法第159
    條之5規定，自均得作為證據。
三、至於非供述證據部分，檢察官及被告2人於本院準備程序期
    日均同意或不爭執其等證據能力（見本院卷第124至126頁）
    ，復均查無違反法定程序取得或其他不得作為證據之情形，
    且經本院於審理期日提示予檢察官及被告2人而為合法調查
    ，應認均有證據能力。　　
貳、實體方面：
一、認定犯罪事實所依憑之證據及理由：
  ㈠上開犯罪事實，業據被告2人於原審及本院審理時均坦承不諱
    （見原審卷第94至95、106頁；本院卷第119至122、190至19
    3頁），核與證人即告訴人2人於警詢時指訴情節相符（見他
    卷第37至41、45至47頁），並有告訴人蕭錫春之手機內LINE
    對話紀錄翻拍照片、台北富邦銀行存入存根、告訴人張建強
    之網路銀行交易明細截圖畫面、被告洪承勲上開台北富邦銀
    行帳戶存摺影本、被告洪承勲與「王凱」間LINE對話紀錄截
    圖、被告林雍勝持有本案行動電話之通話紀錄截圖翻拍照片
    、扣案物照片、監視器錄影檔案翻拍照片、中壢分局扣押筆
    錄、扣押物品目錄表、扣押物品清單、自願受搜索同意書、
    中壢分局仁愛所扣押筆錄、扣押物品目錄表、中壢分局偵辦
    嫌犯洪承勳涉嫌詐欺案件偵查報告、帳號000000000000000
    提領時地一覽表、內政部警政署反詐騙諮詢專線紀錄表、嘉
    義市政府警察局第二分局公園派出所受理詐騙帳戶通報警示
    簡便格式表、受理各類案件紀錄表、基隆市警察局第二分局
    深澳坑派出所受理詐騙帳戶通報警示簡便格式表、台北富邦
    銀行大湳分行109年6月2日北富銀大湳字第1090000029號函
    及其檢附基本資料表、被告洪承勲開戶之身分證照片、對帳
    單查詢/列印及中壢分局110年5月11日中警分刑字第1100030
    712號函及其檢附員警職務報告等件在卷可稽（見他卷第7至
    17、35、43、51、57至63頁；偵14972卷第63至71、77、79
    至85、87至95、105、107、111至113、119頁；偵20598卷第
    71至77、115至119、121至127、141頁；偵21297卷第33至47
    、69至71頁；本院卷第147、149頁），並有本案行動電話及
    被告洪承勲持有之Samsung廠牌行動電話壹支（IMEI：00000
    0000000000/12、000000000000000/12號，含門號000000000
    0號SIM卡1張）扣案可資佐證，足認被告2人前開任意性自白
    核均與事實相符，應均堪採信。
　㈡被告2人主觀上具有三人以上共同犯詐欺取財之不確定故意，
    茲說明如下：
    ⒈按金融機構帳戶事關個人財產權益之保障，存戶之存摺、
      印章具專屬性及私密性，多僅限本人交易使用，縱偶有特
      殊情況而同意提供自己帳戶供他人匯入或提領款項者，亦
      必係與該他人具相當信賴關係，並確實瞭解其用途，並無
      任意交付予他人使用之理。且我國金融機構眾多，一般人
      均可自由至銀行申辦帳戶以利匯入、提領款項，依一般人
      之社會生活經驗，如將款項隨意匯入他人帳戶內，將有遭
      帳戶所有人提領一空招致損失之風險，故若帳戶內之款項
      來源正當，實無將款項匯入他人帳戶再委請該人代為提領
      後交付與己之必要，是若遇刻意將款項匯入他人帳戶，再
      委託他人代為提領款項之情形，依一般人之社會生活經驗
      ，即已心生合理懷疑所匯入之款項可能係詐欺所得等不法
      來源。況詐欺集團利用車手提領人頭金融機構帳戶款項，
      業經報章媒體多所披露，並屢經政府及新聞為反詐騙之宣
      導，是一般具有通常智識之人，應均可知委由他人以臨櫃
      或至自動付款設備方式分別多次提領金融機構帳戶款項者
      ，多係藉此取得不法犯罪所得，且隱匿金融機構帳戶內資
      金實際取得人之身分，以逃避追查。查本案被告洪承勳於
      案發時為24歲之成年人，心智正常，智慮成熟，具有高中
      肄業之智識程度，在餐廳工作，當具有相當社會歷練，業
      據被告洪承勳於本院審理時供述在卷（見本院卷第194頁
      ），堪認其具有相當之智識程度與社會經驗，對上情當有
      認識之可能。
　　⒉又現今臺灣便利商店林立，物流方便，正常交易下傳送之
      包裹，賣方可將包裹直接寄往買方住處、工作地，或鄰近
      便利商店，由買方自行直接收受、領取，且一般貴重物品
      之買賣均係由買賣雙方當面確認物品內容後交易，並不會
      在馬路邊等不正常交易地點草率為之，再詐騙集團車手多
      係以迂迴且隱密方式交付詐騙所得款項予後手，若遇到買
      賣雙方委託他人在不正常交易地點交易並收受包裹後，將
      之放置在他處，任由他人收取之情形，依一般人之社會生
      活經驗，即已心生合理懷疑所收受之包裹可能係詐騙集團
      收取犯罪所得之犯罪手法，是一般具有通常智識之人，應
      均可知在不正常交易地點代他人收取款項或包裹後送至指
      定地點之行為，常與詐欺取財等財產犯罪密切相關，且可
      免於詐騙集團成員身分曝光，而規避檢警查緝，並掩飾詐
      騙所得之實際去向，製造金流斷點。查本案被告林雍勝於
      案發時為41歲之成年人，心智正常，智慮成熟，具有高中
      肄業之智識程度，從事物流工作，當具有相當社會歷練，
      業據被告林雍勝於本院審理時供述在卷（見本院卷第194
      頁），堪認其具有相當之智識程度與社會經驗，對上情當
      有認識之可能。
　　⒊次按刑法上之故意，可分為直接故意與不確定故意（間接
      故意），行為人對於構成犯罪之事實，明知並有意使其發
      生者，為直接故意；行為人對於構成犯罪事實，預見其發
      生而其發生並不違背其本意者，為間接故意。又刑法詐欺
      罪雖不處罰過失，然「有認識過失」與「不確定故意」二
      者對犯罪事實之發生，均「已有預見」，區別在於「有認
      識過失」者，乃「確信」該事實不會發生，而「不確定故
      意」者，則對於事實之發生，抱持縱使發生亦「不在意」
      、「無所謂」之態度。又參以現今詐欺集團分工細膩，行
      事亦相當謹慎，而被害人匯入款項之金融機構帳戶，雖在
      詐欺集團成員掌握中，然該帳戶內款項，於尚未提領之前
      ，該帳戶仍有隨時遭到凍結之風險，是詐欺集團派遣前往
      實際取款之人，關乎詐欺所得能否順利得手，且因遭警查
      獲或銀行通報之風險甚高，參與取款者必須隨時觀察環境
      變化以採取應變措施，否則取款現場如有突發狀況，指揮
      者即不易對該不知內情之人下達指令，將導致詐騙計畫功
      敗垂成，如參與者確實毫不知情，其於提領之後將款項私
      吞，抑或在提領現場發現同夥係從事違法之詐騙工作，更
      有可能為自保而向檢警或銀行人員舉發，導致詐騙計畫穿
      幫，非但無法領得詐欺所得，甚且牽連集團其他成員，是
      詐欺集團斷無可能派遣對詐騙行為毫無所悉者至銀行擔任
      實際提領款項之人。查被告洪承勳於偵查中供稱：從伊領
      完錢交給「王凱」指定的人時，伊就有懷疑這可能是不法
      的事情等語（見偵14972卷第184頁）；被告林雍勝於偵查
      中供稱：伊在本次之前有收過別次款項，伊做了不久，就
      有懷疑對方可能是非法的，因為伊覺得對方講話怪怪的等
      語（見偵20598卷第149頁）；是以被告2人雖均非明知其
      所提領、收受之款項係詐欺集團成員詐騙被害人所得，但
      被告2人主觀上，就其等於前開時間提領、轉交告訴人金
      融機構帳戶內之款項，可能係他人詐欺犯罪之不法所得乙
      節，確實均有所預見，卻猶基於縱使該款項係他人詐騙所
      得，亦不違背其本意，方依「王凱」、「精彩哥」之指示
      分別予以提領、轉交，堪認被告2人均有共同參與詐欺取
      財之不確定故意甚明。
　  ⒋綜合上情，足認「王凱」、「精彩哥」分別委由被告2人出
      面提領、轉交告訴人蕭錫春匯入被告洪承勲上開台北富邦
      銀行帳戶之款項，乃係「王凱」、「精彩哥」及其等所屬
      詐欺集團其他成年成員詐欺而來之贓款乙事，被告2人雖
      非「明知」，然尚未逸脫被告2人可得預見之範圍，然被
      告2人竟無視於此，仍依「王凱」、「精彩哥」指示提領
      、轉交款項，而此以方式參與「佩琪」、「王凱」、「精
      彩哥」、前開被告林雍勝所聯繫之真實姓名、年籍均不詳
      之成年人及其等所屬詐欺集團其他成年成員之部分犯行，
      心態上顯均係對其等行為成為詐欺集團犯罪計畫之一環而
      促成犯罪既遂之結果予以容任，是被告2人雖無積極使詐
      欺取財犯罪發生之欲求，然其等仍有縱使其等為「王凱」
      、「精彩哥」所提領、轉交之款項係詐欺集團其他成年成
      員詐騙被害人之所得，亦放任其發生而不違背其本意，揆
      諸前揭說明，足認被告2人有與「佩琪」、「王凱」、「
      精彩哥」、前開被告林雍勝所聯繫之真實姓名、年籍均不
      詳之成年人及其等所屬詐欺集團其他成年成員共同詐欺取
      財之不確定故意甚明。
　㈢按共同正犯之意思聯絡，不限於事前有所協議，其於行為當
    時，基於相互之認識，以共同犯罪之意思參與者，亦無礙於
    共同正犯之成立；又按共同正犯之成立，祇須具有犯意之聯
    絡及行為之分擔，既不問犯罪動機起於何人，亦不必每一階
    段犯行，均須參與，若共同實施犯罪行為之人，在共同意思
    範圍內，各自分擔犯罪行為之一部，相互利用他人之行為，
    以達其犯罪之目的，其成立不以全體均參與實施犯罪構成要
    件之行為為要件；參與犯罪構成要件之行為者，固為共同正
    犯；以自己共同犯罪之意思，參與犯罪構成要件以外之行為
    ，或以自己共同犯罪之意思，事前同謀，而由其中一部分人
    實行犯罪之行為者，亦均應認為共同正犯，使之對於全部行
    為所發生之結果，負其責任；另共同正犯之意思聯絡，原不
    以數人間直接發生者為限，若有間接之聯絡者，亦包括在內
    （最高法院73年台上字第1886號判例、92年度台上字第2824
    號判決意旨、77年台上字第2135號判例參照）。復參以目前
    遭破獲之電話詐騙集團之運作模式，係先以詐騙集團收集人
    頭通訊門號或預付卡之門號及金融機構帳戶，以供該集團彼
    此通聯、對被害人施以詐術、接受被害人匯入受騙款項及將
    贓款為多層次轉帳之使用，並避免遭檢警調機關追蹤查緝，
    再由該集團成員以虛偽之情節詐騙被害人，於被害人因誤信
    受騙而將款項匯入指定帳戶或交付後，除承襲先前詐騙情節
    繼續以延伸之虛偽事實詐騙該被害人使該被害人能再匯入、
    交付更多款項外，並為避免被害人發覺受騙報警，多於確認
    被害人已依指示匯款或提領現金後，即迅速指派集團成員以
    臨櫃提款或自動櫃員機領款等方式將詐得贓款即刻提領殆盡
    ；此外，為避免因於收集人頭帳戶或於臨櫃提領詐得贓款，
    或親往收取款項時，遭檢警調查獲該集團，多係由集團底層
    成員出面從事該等高風險之臨櫃提款、收取款項（即「車手
    」）、把風之工作，其餘成員則負責管理帳務或擔任居間聯
    絡之後勤人員，然不論擔任車手工作而負責提領款項、取走
    贓款再交與詐欺集團上游之行為，均為詐欺集團犯罪計畫不
    可或缺之重要環節。經查：
　　⒈本件係由被告2人與「佩琪」、「王凱」、「精彩哥」、前
      開林雍勝所聯繫之真實姓名、年籍均不詳之成年人所屬詐
      騙集團其他成年成員於如附表一各編號「詐騙時間及方式
      」欄所示時間，在不詳地點，以如附表一各編號「詐騙時
      間及方式」欄所示詐騙方式，向如附表一各編號「告訴人
      」欄所示告訴人2人施用詐術，致如附表一編號1所示告訴
      人蕭錫春陷於錯誤，依該詐騙集團成年成員之指示，於如
      附表一編號1所示「匯款時間」欄所示之時間，在位在基
      隆市○○區○○路000號之台北富邦銀行基隆分行內，以臨櫃
      匯款之方式，將如附表一編號1「匯款金額」欄所示金額
      匯入被告洪承勳上開台北富邦銀行帳戶內，足認至少有1
      名以上之詐欺集團成年成員對如附表各編號「告訴人」欄
      所示告訴人2人施以詐術，且參與本案對告訴人2人施以詐
      術而詐取款項之人，除被告2人外，至少尚有「佩琪」、
      「王凱」、「精彩哥」、前開被告林雍勝所聯繫之真實姓
      名、年籍均不詳之成年人及其所屬詐欺集團其他成年成員
      ，且被告2人對於參與詐欺犯行之成員含其自身己達三人
      以上之事實，均已有所認識，可堪認定。
　　⒉又依一般詐欺集團之運作模式，參照前述刑法共同正犯之
　　　規範架構，雖無證據證明被告2人直接對告訴人2人施用詐
      術，然其等均可得預見代他人領取款項或包裹後轉交他人
      或送至指定地點之行為，有為詐欺集團成員取得詐欺款項
      以躲避查緝之可能，竟仍決意依「王凱」、「精彩哥」之
      指示分別前往提領、收受詐欺犯罪所得後轉交他人或送至
      指定地點，使詐欺集團其他成年成員得以順利完成詐欺取
      財之行為，足徵其等均係基於自己犯罪之意思參與該詐欺
      集團之分工，而與「佩琪」、「王凱」、「精彩哥」、前
      開被告林雍勝所聯繫之真實姓名、年籍均不詳之成年人及
      其等所屬詐欺集團其他成年成員間互有犯意之聯絡及行為
      之分擔，縱被告2人僅分別與「佩琪」、「王凱」、「精
      彩哥」、前開被告林雍勝所聯繫之真實姓名、年籍均不詳
      之成年人有直接之犯意聯絡，並未與「佩琪」、「王凱」
      、「精彩哥」、前開被告林雍勝所聯繫之真實姓名、年籍
      均不詳之成年人所屬詐欺集團其他成年成員間有直接之犯
      意聯絡，揆諸上揭說明，仍無礙於被告2人與「佩琪」、
      「王凱」、「精彩哥」、前開被告林雍勝所聯繫之真實姓
      名、年籍均不詳之成年人及其等所屬詐欺集團其他成年成
      員間形成犯意聯絡，並應就其等所參與犯行所生之全部犯
      罪結果共同負責。
　㈣按洗錢防制法業於105年12月28日修正公布，並於106年6月28
    日生效施行（下稱新法）。修正前該法（下稱舊法）將洗錢
    行為區分為將自己犯罪所得加以漂白之「為自己洗錢」及明
    知是非法資金，卻仍為犯罪行為人漂白黑錢之為他人洗錢」
    兩種犯罪態樣，且依其不同之犯罪態樣，分別規定不同之法
    定刑度。惟洗錢犯罪本質在於影響合法資本市場並阻撓偵查
    ，不因為自己或為他人洗錢而有差異，且洗錢之行為包含處
    置（即將犯罪所得直接予以處理）、多層化（即為使偵查機
    關難以追查金流狀況，以迂迴層轉、化整為零之多層化包裝
    方式，掩飾或隱匿特定犯罪所得）及整合（即收受、持有或
    使用他人犯罪所得，使該犯罪所得披上合法之外衣，回歸正
    常金融體系）等各階段行為，其模式不祇一端，上開為自己
    或為他人洗錢之二分法，不僅無助於洗錢之追訴，且徒增實
    務事實認定及論罪科刑之困擾。故而為澈底打擊洗錢犯罪，
    新法乃依照國際防制洗錢金融行動工作組織（Financial Ac
    tion Task Force，下稱FATF）40項建議之第3項建議，並參
    採聯合國禁止非法販運麻醉藥品和精神藥物公約及聯合國打
    擊跨國有組織犯罪公約之洗錢行為定義，將洗錢行為之處置
    、多層化及整合等各階段，全部納為洗錢行為，而於新法第
    2條規定：「本法所稱洗錢，指下列行為：一、意圖掩飾或
    隱匿特定犯罪所得來源，或使他人逃避刑事追訴，而移轉或
    變更特定犯罪所得。二、掩飾或隱匿特定犯罪所得之本質、
    來源、去向、所在、所有權、處分權或其他權益者。三、收
    受、持有或使用他人之特定犯罪所得。」以求與國際規範接
    軌。又因舊法第3條所規範洗錢犯罪之前置犯罪門檻，除該
    條所列舉特定嚴重危害社會治安及經濟秩序之犯罪暨部分犯
    罪如刑法業務侵占等罪犯罪所得金額須在5百萬元以上者外
    ，限定於法定最輕本刑為5年以上有期徒刑以上刑之「重大
    犯罪」，是洗錢行為必須以犯上述之罪所得財物或財產上利
    益為犯罪客體，始成立洗錢罪，過度限縮洗錢犯罪成立之可
    能，亦模糊前置犯罪僅在對於不法金流進行不法原因之聯結
    而已，造成洗錢犯罪成立門檻過高，洗錢犯罪難以追訴。故
    新法參考FATF建議，就其中採取門檻式規範者，明定為最輕
    本刑為六個月以上有期徒刑之罪，並將「重大犯罪」之用語
    ，修正為「特定犯罪」；另增列未為最輕本刑為六個月以上
    有期徒刑之罪所涵括之違反商標法等罪，且刪除有關犯罪所
    得金額須在5百萬元以上者，始得列入前置犯罪之限制規定
    ，以提高洗錢犯罪追訴之可能性。從而新法第14條第1項所
    規範之一般洗錢罪，必須有第3條規定之前置特定犯罪作為
    聯結，始能成立。然洗錢犯罪之偵辦在具體個案中經常祇見
    可疑金流，未必瞭解可疑金流所由來之犯罪行為，倘所有之
    洗錢犯罪皆須可疑金流所由來之犯罪行為已經判決有罪確定
    ，始得進一步偵辦處罰，則對於欠缺積極事證足以認定確有
    前置犯罪，卻已明顯違反洗錢防制規定之可疑金流，即無法
    處理。故而新法乃參考澳洲刑法立法例，增訂特殊洗錢罪，
    於第15條第1項規定：「收受、持有或使用之財物或財產上
    利益，有下列情形之一，而無合理來源且與收入顯不相當者
    ，處六月以上五年以下有期徒刑，得併科新臺幣五百萬元以
    下罰金：一、冒名或以假名向金融機構申請開立帳戶。二、
    以不正方法取得他人向金融機構申請開立之帳戶。三、規避
    第七條至第十條所定洗錢防制程序。」從而特殊洗錢罪之成
    立，不以查有前置犯罪之情形為要件，但必須其收受、持有
    或使用之財物或財產上利益，無合理來源並與收入顯不相當
    ，且其財物或財產上利益之取得必須符合上開列舉之三種類
    型者為限。易言之，第15條之特殊洗錢罪，係在無法證明前
    置犯罪之特定不法所得，而未能依第14條之一般洗錢罪論處
    時，始予適用。倘能證明人頭帳戶內之資金係前置之特定犯
    罪所得，即應逕以一般洗錢罪論處，自無適用特殊洗錢罪之
    餘地。例如詐欺集團向被害人施用詐術後，為隱匿其詐欺所
    得財物之去向，而令被害人將其款項轉入該集團所持有、使
    用之人頭帳戶，並由該集團所屬之車手前往提領詐欺所得款
    項得逞，檢察官如能證明該帳戶內之資金係本案詐欺之特定
    犯罪所得，即已該當於新法第14條第1項之一般洗錢罪；至
    若無法將人頭帳戶內可疑資金與本案詐欺犯罪聯結，而不該
    當第2條洗錢行為之要件，當無從依第14條第1項之一般洗錢
    罪論處，僅能論以第15條第1項之特殊洗錢罪。另過去實務
    認為，行為人對犯特定犯罪所得之財物或利益作直接使用或
    消費之處分行為，或僅將自己犯罪所得財物交予其他共同正
    犯，祇屬犯罪後處分贓物之行為，非本條例所規範之洗錢行
    為，惟依新法規定，倘行為人意圖掩飾或隱匿特定犯罪所得
    來源，而將特定犯罪所得直接消費處分，甚或交予其他共同
    正犯，而由共同正犯以虛假交易外觀掩飾不法金流移動，即
    難認單純犯罪後處分贓物之行為，應仍構成新法第2條第1或
    2款之洗錢行為（最高法院108年度台上字第1744號判決意旨
    參照）。本案被告2人所參與之三人以上共同對告訴人2人犯
    詐欺取財罪，為洗錢防制法第3條第1款所稱之特定犯罪，觀
    其等犯罪手法，係先由詐欺集團其他成年成員分別對告訴人
    2人施以詐術，且指定告訴人2人將詐騙所得之款項匯入被告
    洪承勲上開台北富邦銀行帳戶，旋由「王凱」通知被告洪承
    勳提領，再收受款項轉交「王凱」所指定之被告林雍勝，被
    告林雍勝俟依「精彩哥」之指示，將款項放置在某不詳地點
    後離去，任由詐欺集團其他成年成員前來收取該詐得款項，
    其等藉此迂迴層轉之方式取得犯罪所得，目的顯在製造金流
    斷點，使偵查機關難以有效追查，以達隱匿犯罪所得之去向
    。而被告2人均為具備通常智識程度及一般社會生活通常經
    驗之成年人，對於上情應可預見，竟仍執意參與，分擔實行
    上開行為，是其等與「佩琪」、「王凱」、「精彩哥」、前
    開被告林雍勝所聯繫之真實姓名、年籍均不詳之成年人及其
    等所屬詐欺集團其他成年成員間，均有隱匿特定犯罪所得去
    向之洗錢犯罪聯絡及行為分擔之故意，亦屬明確。
　㈤綜上所述，本件事證明確，被告2人犯行均洵堪認定，應均予
    依法論科。
二、論罪：　
　㈠按組織犯罪防制條例第2條於106年4月19日修正公布，並依同
    條例第19條規定，自公布日生效，該條例第2條原規定：「
    本條例所稱犯罪組織，係指3人以上，有內部管理結構，以
    犯罪為宗旨或以其成員從事犯罪活動，具有集團性、常習性
    及脅迫性或暴力性之組織」，於106年4月19日修正為：「本
    條例所稱犯罪組織，指3人以上，以實施強暴、脅迫、詐術
    、恐嚇為手段或最重本刑逾5年有期徒刑之刑之罪，所組成
    具有持續性及牟利性之有結構性組織。前項有結構性組織，
    指非為立即實施犯罪而隨意組成，不以具有名稱、規約、儀
    式、固定處所、成員持續參與或分工明確為必要」，復於10
    7年1月3日將該條例第2條第1項內文中「具有持續性『及』牟
    利性之有結構性組織」，修正為「具有持續性『或』牟利性之
    有結構性組織」，是107年1月3日修正後之犯罪組織不以脅
    迫性或暴力性之犯罪活動為限，凡以實施強暴、脅迫、詐術
    、恐嚇為手段，或最重本刑逾5年有期徒刑之刑之罪，所組
    成具有持續性或牟利性之有結構性組織均屬之。據前述可知
    ，本案被告2人均係自109年4月間某日時起加入詐欺集團，
    均擔任取款車手之工作，由詐騙集團其他成年成員先以前開
    方式詐騙告訴人2人而取得款項，而被告2人為上開詐騙集團
    之一員，且詐騙集團為藉由招募集團成員，以不同話務人員
    之角色分工持續撥打電話搭配話術作為實施詐術之手段，向
    告訴人2人行騙，以獲取金錢或其他物質利益而一致行動之
    集團，自須投入相當之時間與資金等成本，而非隨意組成立
    即實施犯罪，則由詐騙集團之內部分工結構、成員組織等，
    堪認詐騙集團具有一定之時間上持續性及牟利性，自屬前開
    修正後組織犯罪防制條例第2條所稱3人以上，以實施詐術為
    手段，所組成具有持續性、牟利性之有結構性組織，應堪認
    定。
　㈡次按刑法第339條第1項詐欺罪之成立，以意圖為自己或第三
    人不法所有，以詐術使人將本人或第三人之物交付為要件，
    所謂以詐術使人交付，必須被詐欺人因其詐術而陷於錯誤，
    若其所用方法，不能使人陷於錯誤，即不構成該罪（最高法
    院84年度台上字第4734號判決意旨參照）。是詐欺集團成員
    就如附表一編號2所示犯行，雖已施用詐術，惟遭告訴人張
    建強察覺，且為讓警方循線查獲，而佯以受騙虛偽匯款10元
    至被告洪承勲上開台北富邦銀行帳戶內，並非係因其陷於錯
    誤所致，是此部分犯行，自應僅止於未遂；至洗錢罪部分，
    因為告訴人張建強匯款後旋即報警處理，是該筆款項10元（
    特定犯罪所得）並未遭到被告2人移轉或掩飾，所以洗錢行
    為未能完成，亦僅止於未遂。是核被告2人就如附表一編號1
    所為，均係犯組織犯罪防制條例第3條第1項後段之參與犯罪
    組織罪、洗錢防制法第14條第1項之一般洗錢罪及刑法第339
    條之4第1項第2款之三人以上共同詐欺取財罪：就如附表一
    編號2所為，均係犯刑法第339條之4第2項、第1項第2 款之
    三人以上共同詐欺取財未遂罪及洗錢防制法第14條第2 項、
    第1項之洗錢未遂罪。
　㈢被告2人與「佩琪」、「王凱」、「精彩哥」、前開被告林雍
    勝所聯繫之真實姓名、年籍均不詳之成年人及其等所屬詐欺
    集團其他成年成員間就上開犯行，分別有犯意聯絡及行為分
    擔，應皆論以共同正犯。
　㈣被告洪承勳先後多次提領告訴人蕭錫春匯入其上開台北富邦
    銀行帳戶內款項之行為，侵害同一之法益，各行為之獨立性
    極為薄弱，依一般社會健全觀念，在時間差距上，難以強行
    分開，在刑法評價上，視為數個舉動之接續施行，合為包括
    之一行為予以評價，屬接續犯，僅論以一罪。
　㈤按組織犯罪防制條例係藉由防制組織型態之犯罪活動為手段
    ，以達成維護社會秩序、保障人民權益之目的，乃於該條例
    第3條第1項前段與後段，分別對於「發起、主持、操縱、指
    揮」及「參與」犯罪組織者，依其情節不同而為處遇，行為
    人雖有其中一行為（如參與），不問其有否實施各該手段（
    如詐欺）之罪，均成立本罪。然在未經自首或有其他積極事
    實，足以證明其確已脫離或解散該組織之前，其違法行為，
    仍繼續存在，即為行為之繼續，而屬單純一罪，至行為終了
    時，仍論為一罪。又刑法上一行為而觸犯數罪名之想像競合
    犯存在之目的，在於避免對於同一不法要素予以過度評價。
    自然意義之數行為，得否評價為法律概念之一行為，應就客
    觀構成要件行為之重合情形、主觀意思活動之內容、所侵害
    之法益與行為間之關連性等要素，視個案情節依社會通念加
    以判斷。刑法刪除牽連犯之規定後，原認屬方法目的或原因
    結果，得評價為牽連犯之二犯罪行為間，如具有局部之同一
    性，或其行為著手實行階段可認為同一者，得認與一行為觸
    犯數罪名之要件相侔，依想像競合犯論擬。倘其實行之二行
    為，無局部之重疊，行為著手實行階段亦有明顯區隔，依社
    會通念難認屬同一行為者，應予分論併罰。因而，行為人以
    一參與詐欺犯罪組織，並分工加重詐欺行為，同時觸犯參與
    犯罪組織罪及加重詐欺取財罪，雖其參與犯罪組織之時、地
    與加重詐欺取財之時、地，在自然意義上非完全一致，然二
    者仍有部分合致，且犯罪目的單一，依一般社會通念，認應
    評價為一罪方符合刑罰公平原則，應屬想像競合犯，如予數
    罪併罰，反有過度評價之疑，實與人民法律感情不相契合。
    再按罪責原則之含義有二，一為無責任即無刑罰原則（刑法
    第12條第1項規定：行為非出於故意或過失者不罰，即寓此
    旨）；另者為自己責任原則，即行為人祇就自己之行為負責
    ，不能因他人之違法行為而負擔刑責。前者其主要內涵並有
    罪刑相當原則，即刑罰對人身自由之限制與所欲維護之法益
    ，須合乎比例原則。不唯立法上，法定刑之高低應與行為人
    所生之危害、行為人責任之輕重相符；在刑事審判上既在實
    現刑罰權之分配正義，自亦應罪刑相當，罰當其罪。是基於
    無責任即無刑罰原則，責任之評價與法益之維護息息相關，
    對同一法益侵害為雙重評價，為過度評價；對法益之侵害未
    予評價，則評價不足，均為所禁。刑罰要求適度之評價，俾
    對法益之侵害為正當之維護。因此，加重詐欺罪係侵害個人
    財產法益之犯罪，其罪數計算，以被害人數、被害次數之多
    寡，決定其犯罪之罪數；核與參與犯罪組織罪之侵害社會法
    益，因應以行為人所侵害之社會全體利益為準據，認定係成
    立一個犯罪行為，有所不同。是以倘若行為人於參與犯罪組
    織之繼續中，先後加重詐欺數人財物，因行為人僅為一參與
    組織行為，侵害一社會法益，應僅就首次犯行論以參與犯罪
    組織罪及加重詐欺罪之想像競合犯，而其後之犯行，乃為其
    參與組織之繼續行為，為避免重複評價，當無從將一參與犯
    罪組織行為割裂再另論一參與犯罪組織罪，而與其後所犯加
    重詐欺罪從一重論處之餘地（最高法院107年度台上字第106
    6號判決意旨參照）。次按如行為人於參與同一詐欺集團之
    多次加重詐欺行為，因部分犯行發覺在後或偵查階段之先後
    不同，肇致起訴後分由不同之法官審理，為裨益法院審理範
    圍明確、便於事實認定，即應以數案中「最先繫屬於法院之
    案件」為準，以「該案件」中之「首次」加重詐欺犯行與參
    與犯罪組織罪論以想像競合。縱該首次犯行非屬事實上之首
    次，亦因參與犯罪組織之繼續行為，已為該案中之首次犯行
    所包攝，該參與犯罪組織行為之評價已獲滿足，自不再重複
    於他次詐欺犯行中再次論罪，俾免於過度評價及悖於一事不
    再理原則。至於「另案」起訴之他次加重詐欺犯行，縱屬事
    實上之首次犯行，仍需單獨論以加重詐欺罪，以彰顯刑法對
    不同被害人財產保護之完整性，避免評價不足（最高法院10
    9年度台上字第3945號判決意旨參照）。查被告2人參與本案
    詐欺集團，分別擔任提款車手、收受並轉交付詐欺所得款項
    之工作，而該集團內部分工，先由詐欺集團其他成年成員以
    上開方式詐騙告訴人2人，再由被告洪承勳臨櫃或至自動櫃
    員機提領詐得款項，再將詐得款項轉交被告林雍勝，被告林
    雍勝再依指示將該詐欺款項放置在指定處所，任由詐欺集團
    其他成年成員前來收取該詐得款項，以此方式製造如附表一
    編號1所示犯行金流之斷點，致無從追查前揭犯罪所得之去
    向，而掩飾、隱匿該犯罪所得，被告2人共同對告訴人2人實
    施詐騙，其中如附表一編號1所示對告訴人蕭錫春實施詐騙
    亦為被告2人參與犯罪組織後之首次詐欺犯行，揆諸前揭說
    明，被告2人上開所犯參與犯罪組織罪與三人以上共同詐欺
    取財、洗錢等行為間分別具局部同一性，且被告2人參與犯
    罪組織，以達不法取得告訴人2人財物之單一犯罪目的，即
    形式上獨立之行為，彼此之間具有全部或一部不可割之一致
    性或事理上之關聯性，且依一般社會通念，認應評價為一行
    為，自應適用想像競合犯之規定論以一罪，是被告2人就如
    附表一編號1所為，均係以一行為觸犯組織犯罪防制條例第3
    條第1項後段之參與犯罪組織罪、刑法第339條之4第1項第2
    款之三人以上共同詐欺取財罪及洗錢防制法第14條第1項之
    一般洗錢罪；就如附表一編號2所為，均係以一行為觸犯刑
    法第339條之4第2項、第1項第2款之三人以上共同詐欺取財
    未遂罪及洗錢防制法第14條第2項、第1項之一般洗錢未遂罪
    ，均為想像競合犯，應均依刑法第55條前段之規定，各從一
    重之三人以上共同犯詐欺取財罪、三人以上共同詐欺取財未
    遂罪處斷。
　㈥被告2人所犯上開2罪，犯意均各別，行為均互殊，應均予分
    論併罰。
三、刑之加重、減輕事由：
　㈠依108年2月22日公布之司法院釋字第775號解釋文：「刑法第
    47條第1項規定：『受徒刑之執行完畢，或一部之執行而赦免
    後，5年以內故意再犯有期徒刑以上之罪者，為累犯，加重
    本刑至二分之一。』有關累犯加重本刑部分，不生違反憲法
    一行為不二罰原則之問題。惟其不分情節，基於累犯者有其
    特別惡性及對刑罰反應力薄弱等立法理由，一律加重最低本
    刑，於不符合刑法第59條所定要件之情形下，致生行為人所
    受之刑罰超過其所應負擔罪責之個案，其人身自由因此遭受
    過苛之侵害部分，對人民受憲法第8條保障之人身自由所為
    限制，不符憲法罪刑相當原則，牴觸憲法第23條比例原則。
    於此範圍內，有關機關應自本解釋公布之日起2年內，依本
    解釋意旨修正之。於修正前，為避免發生上述罪刑不相當之
    情形，法院就該個案應依本解釋意旨，裁量是否加重最低本
    刑。」是在該解釋文公布後，本院即應依此就個案裁量是否
    有依刑法第47條第1項規定加重最低本刑之必要。查，被告
    洪承勳前⒈於104年間因犯恐嚇取財未遂罪，經原審法院以10
    5年度簡字第13號判決判處有期徒刑3月確定，於105年4月18
    日易科罰金執行完畢；⒉於104年間因犯不能安全駕駛致交通
    危險罪，經原審法院以104年度桃交簡字第3175號判決判處
    有期徒刑2月確定，於105年3月4日易科罰金執行完畢；⒊於1
    05年間因犯施用第二級毒品罪，經原審法院以105年度桃簡
    字第520號判決判處有期徒刑2月確定，於105年10月18日易
    科罰金執行完畢；⒋於105年間因犯施用第二級毒品罪，經原
    審法院以105年度桃簡字第1318號判決判處有期徒刑5月確定
    ，於106年2月9日易科罰金執行完畢；⒌於105年間因犯轉讓
    第二級毒品罪，經原審法院以106年度簡字第127號判決判處
    有期徒刑6月確定；復於105年間因犯施用第二級毒品罪，經
    原審法院以105年度審簡字第925號判決判處有期徒刑3月確
    定。上開2罪，經原審法院以106年度聲字第2521號裁定應執
    行有期徒刑8月確定，於107年9月16日因縮短刑期執行完畢
    ；⒍於105年間因犯施用第二級毒品罪，經原審法院以106年
    度桃簡字第526號判決判處有期徒刑5月確定，於107年9月16
    日執行完畢等情，有本院被告前案紀錄表1份在卷可參，其
    於有期徒刑執行完畢5年內故意再犯本案最重本刑為有期徒
    刑以上之罪，符合刑法第47條第1項累犯之規定，本院審酌
    被告洪承勳所犯之前案分別為恐嚇取財未遂、不能安全駕駛
    致交通危險、施用第二級毒品及轉讓第二級毒品等罪，與本
    案所犯三人以上共同詐欺取財罪間均不具有相同或類似之性
    質，亦非屬具有重大惡性特徵之犯罪類型，且審慎考量本案
    情節、被告洪承勳之主觀惡性、危害程度及罪刑相當原則，
    爰就被告洪承勳所犯，不依刑法第47條第1項規定加重其最
    低本刑，附此敘明。
　㈡被告2人就如附表一編號2所為，均已著手三人以上共同詐欺
    行為而未遂，爰均依刑法第25條第2項之規定，各按既遂之
    刑度減輕其刑，被告洪承勲部分並均依法先加（僅加重法定
    最高本刑，不加重其最低本刑）後減之。
　㈢按刑法第62條所定自首減刑，係以對於未發覺之犯罪，在有
    偵查犯罪職權之公務員知悉犯罪事實及犯人之前，向職司犯
    罪偵查之公務員坦承犯行，並接受法院之裁判而言。苟職司
    犯罪偵查之公務員已知悉犯罪事實及犯罪嫌疑人後，犯罪嫌
    疑人始向之坦承犯行者，為自白，而非自首。而所謂發覺，
    不以有偵查犯罪之機關或人員確知其人犯罪無誤為必要，僅
    須有確切之根據得為合理之可疑者，亦屬發覺（最高法院97
    年度台上字第5969號判決意旨參照）。查被告洪承勳於有偵
    查權之機關或公務員發覺犯罪前，於109年4月17日至中壢分
    局仁愛派出所自首前開如附表一編號1所示犯行，有前引之
    中壢分局110年5月11日中警分刑字第1100030712號函及其檢
    附員警職務報告1份在卷可查，揆諸前揭說明，被告洪承勳
    就所犯如附表一編號1部分堪認符合自首之要件，應適用刑
    法第62條前段規定，減輕其刑，並依法先加（僅加重法定最
    高本刑，不加重其最低本刑）後減之。
　㈣次按想像競合犯之處斷刑，本質上係「刑之合併」，其所謂
    從一重處斷，乃將想像競合犯組成之評價上數罪，合併為科
    刑一罪，其所對應之刑罰，亦合併其評價上數罪之數法定刑
    ，而為一個處斷刑。易言之，想像競合犯侵害數法益者皆成
    立犯罪，論罪時必須輕、重罪併舉論述，同時宣告所犯各罪
    名，包括各罪有無加重、減免其刑之情形，亦應說明論列，
    量刑時併衡酌輕罪部分量刑事由，評價始為充足，然後依刑
    法第55條前段規定「從一重處斷」，非謂對於其餘各罪可置
    而不論。因此，法院決定處斷刑時，雖以其中最重罪名之法
    定刑，做為裁量之準據，惟於裁量其輕重時，仍應將輕罪合
    併評價在內（最高法院108年度台上字第4405號、第3563號
    判決意旨參照）。按洗錢防制法第16條第2項規定：「犯（
    洗錢防制法）前2條之罪，在偵查或審判中自白者，減輕其
    刑」。據前所述，被告2人於原審及本院審理時，就其等所
    犯本案洗錢罪均自白犯罪，原應就其等所犯一般洗錢罪，均
    依上開規定減輕其刑，惟依前揭罪數說明，被告2人就上開
    犯行均係分別從一重論處三人以上共同詐欺取財罪、三人以
    上共同詐欺取財未遂罪，被告2人所犯洗錢罪均屬想像競合
    犯其中之輕罪，依上開說明，僅由本院於後述依刑法第57條
    量刑時一併衡酌該部分減輕其刑事由，附此說明。
　㈤按犯罪之情狀顯可憫恕，認科以最低度刑仍嫌過重者，得酌
    量減輕其刑，刑法第59條定有明文。此雖為法院依法得行使
    裁量之事項，然非漫無限制，須犯罪有其特殊之原因、環境
    與情狀，參以刑法第57條所列10款事項等一切情狀後，在客
    觀上足以引起一般之同情，認為即予宣告法定最低度刑，猶
    嫌過重者，始有其適用（最高法院100年度台上字第744號判
    決意旨參照）。查被告洪承勳年輕力壯，非無謀生能力，不
    思以正途賺取錢財，明知現今社會詐欺集團橫行，其等恣意
    詐欺行為往往對於被害人之財產及社會秩序產生重大侵害，
    竟貪圖不法利益，與詐騙集團合流，詐騙告訴人2人，造成
    本案告訴人蕭錫春財產損失，對於社會正常交易秩序及良善
    風俗之危害非輕，犯後雖坦承犯行，惟並未與告訴人2人達
    成和解或賠償告訴人蕭錫春之損失，且就被告洪承勳本案犯
    罪之目的、動機、手段與情節等觀之，實難認客觀上足以引
    起一般同情之特殊原因、環境與情狀，尚無如宣告法定最低
    度刑（經分別依刑法第62條前段及同法第25條規定減輕後均
    為有期徒刑6月），猶嫌過重，而情堪憫恕之情形，自均無
    刑法第59條規定之適用餘地，是被告洪承勳雖請求本院依刑
    法第59條規定予以減刑云云，難認有據，併此敘明。　　　
四、駁回上訴之理由（即被告洪承勳所犯如附表一編號2所示犯
    行及被告林雍勝部分）：
　㈠原審以被告洪承勳犯如附表一編號2所示三人以上共同詐欺取
    財犯行及被告林雍勝犯如附表一編號1、2所示三人以上共同
    詐欺取財犯行事證明確，適用組織犯罪防制條例第3條第1 
    項後段、洗錢防制法第14條第1項、第2項、刑法第11條前段
    、第28條、第339條之4第1項第2款、第2項、第55條、第25
    條第2項、第51條第5款、第38條第2項前段及刑法施行法第1
    條之1第1項等規定，審酌被告2人不思以正當途徑獲取財物
    ，反加入詐欺集團擔任取款車手，牟取不法報酬，動機不良
    ，手段可議，價值觀念偏差，嚴重危害社會治安，損害告訴
    人等人權益，惟衡以被告2人犯後均坦承罪行，犯後態度尚
    可，惟至今尚未與告訴人2人達成和解，賠償告訴人2人之損
    失，復斟酌被告2人參與分工之程度、素行等一切情狀，就
    被告洪承勲所犯如附表一編號2部分量處有期徒刑10月；被
    告林雍勝部分分別量處有期徒刑1年、10月，並定應執行之
    行為有期徒刑1年2月；且說明被告林雍勝加入本案詐欺集團
    共同詐騙告訴人2人固有不當，惟被告林雍勝僅係擔任詐騙
    集團下游之取款車手，並非居於犯罪組織之主導地位，係參
    與較末端之取款犯罪分工，參與犯罪之程度較低，且根本未
    取得報酬，再衡以其犯後終能坦承其犯行，堪信施以一般預
    防之刑罰即足達到制裁及教化之目的，縱再予機構性保安處
    分，仍無益於再社會化，是其經量處如主文所示之刑，已足
    以完全評價及處罰其應負之罪責，倘再予以宣告強制工作，
    認有悖於比例原則，爰不依組織犯罪防制條例第3條第3 項
    規定宣告強制工作；另就沒收部分說明扣案之本案行動電話
    及Samsung廠牌行動電話1支（IMEI：000000000000000/12、
    000000000000000/12號，含門號0000000000號SIM卡1張），
    分別為被告2人所持有，供犯本案加重詐欺取財犯行所用之
    物或係用以與詐欺集團聯絡所用之物，均依刑法第38條第2
    項前段規定宣告沒收及就扣案之台北富邦銀行帳戶之存摺及
    金融卡不予宣告沒收之理由，經核其認事、用法並無違法或
    不當，量刑亦稱妥適，應予維持。
　㈡被告2人上訴意旨均以其坦承犯行，原審量刑過重，請求從輕
    量刑云云。按刑之量定，為求個案裁判之妥當性，法律賦予
    法院裁量之權，量刑輕重，屬為裁判之事實審法院得依職權
    自由裁量之事項，苟其量刑已以行為人之責任為基礎，並斟
    酌刑法第57條各款所列情狀，在法定刑度內，酌量科刑，如
    無偏執一端，致明顯失出失入情形，上級審法院即不得單就
    量刑部分遽指為不當或違法。查原審於量刑理由已詳為說明
    審酌前揭各項科刑情狀，就被告洪承勳所犯如附表一編號2
    所示犯行部分僅判處有期徒刑10月；就被告林雍勝部分僅分
    別判處有期徒刑1年、10月，並定其應執行刑為有期徒刑1年
    2月，均遠不及法定刑之中度，實均屬從低度量刑。就刑罰
    裁量職權之行使，既未逾越法律所規定之範圍，亦無濫用權
    限之情形，難遽謂原判決之量刑有何不當，縱與被告2人主
    觀上之期待有所落差，仍難指其量刑有何不當或違法。是被
    告2人上訴請求從輕量刑云云，均為無理由，應均予駁回。
　㈢至原審判決雖就被告洪承勲所犯如附表一編號2所示犯行部分
    主文未諭知累犯，所犯法條亦未引用刑法第47條第1項之規
    定。然按「有罪之判決書，應於主文內載明所犯之罪，並分
    別情形，記載下列事項：一、諭知之主刑、從刑、刑之免除
    或沒收。二、諭知有期徒刑或拘役者，如易科罰金，其折算
    之標準。三、諭知罰金者，如易服勞役，其折算之標準。四
    、諭知易以訓誡者，其諭知。五、諭知緩刑者，其緩刑之期
    間。六、諭知保安處分者，其處分及期間。」「有罪之判決
    書，應於理由內分別情形記載下列事項：一、認定犯罪事實
    所憑之證據及其認定之理由。二、對於被告有利之證據不採
    納者，其理由。三、科刑時就刑法第57條或第58條規定事項
    所審酌之情形。四、刑罰有加重、減輕或免除者，其理由。
    五、易以訓誡或緩刑者，其理由。六、諭知沒收、保安處分
    者，其理由。七、適用之法律。」刑事訴訟法第309、310條
    各定有明文。從而，被告是否構成累犯，乃屬刑罰加重事由
    ，本非刑事訴訟法第309條所規定之主文必要記載事項；且
    判決理由內，如已就被告是否符合累犯刑罰加重事由，引用
    相關實體條文予以說理，即應認已於判決內記載所適用之法
    律，縱未於據上論斷欄記載刑法第47條第1項之規定，亦難
    認違法。查原判決已於理由欄三之㈨部分就有無刑罰加重事
    由及引用累犯之法條，均已具體敘明本案被告洪承勳不加重
    其最低本刑（原判決第7頁），是其雖於此部分判決主文欄
    中，未記載被告洪承勳為累犯；及於據上論斷欄中，未引用
    刑法第47條第1項之規定，猶難認有何違法失當之處，而構
    成應予撤銷之事由，末此敘明。　
五、撤銷改判之理由（即被告洪承勳所犯如附表一編號1所示犯
    行部分）：　
  ㈠原審認被告洪承勳犯如附表一編號1所示三人以上共同詐欺取
    財犯行事證明確，予以論罪科刑，固非無見。惟查：被告洪
    承勳就如附表一編號1所示犯行部分符合自首要件，應適用
    刑法第62條前段規定，減輕其刑，已如前述，原判決未認定
    被告洪承勳此部分符合自首要件並依刑法第62條前段規定減
    輕其刑，尚有未洽。被告洪承勳據此指摘原判決不當，為有
    理由，自應由本院將原判決此部分予以撤銷改判。
　㈡爰以行為人責任為基礎，審酌被告前有施用第二級毒品等前
    科，有本院被告前案紀錄表附卷可參，素行難謂良好，正值
    青壯之年，不思以正途賺取錢財，明知現今社會詐欺集團橫
    行，其等恣意詐欺行為往往對於被害人之財產及社會秩序產
    生重大侵害，竟貪圖不法利益，與詐騙集團合流，造成本案
    告訴人蕭錫春財產損失，對於社會秩序危害重大，所為應予
    非難；又被告洪承勳在本案係依本案詐欺集團其他成年成員
    之指示，負責臨櫃或操作自動櫃員機提領詐欺款項後，依指
    示交回被告林雍勝，並非犯罪主導者，但其配合本案詐欺集
    團其他成年成員之指示，共同遂行詐騙他人財物之犯行，所
    為應予非難，惟犯後雖坦承犯行，然迄今未與告訴人蕭錫春
    達成和解或賠償告訴人蕭錫春損失，態度不佳，兼衡其犯罪
    之動機、目的、手段、於本院審理時自承智識程度為高中肄
    業、目前與母親及弟弟同住、目前在餐廳工作之家庭經濟生
    活狀況（見本院卷第194頁）等一切情狀，量處如主文第2項
    所示之刑，以資儆懲。
  ㈢強制工作與否之說明：
    ⒈按刑法第55條想像競合犯之規定，既列在刑法總則編第七
      章「數罪併罰」內，且法文稱「一行為而觸犯數罪名」，
      則依體系及文義解釋，可知行為人所犯數罪係成立實質競
      合，自應對行為人所犯各罪，均予評價，始屬適當。此與
      法規競合僅選擇其中最適宜之罪名，為實質上一罪，明顯
      有別。換言之，想像競合犯本質上為數罪，各罪所規定之
      刑罰、沒收及保安處分等相關法律效果，自應一併適用，
      否則將導致成立數罪之想像競合與成立一罪之法規競合，
      二者法律效果無分軒輊之失衡情形。而想像競合犯係一行
      為觸犯數罪名，為避免對同一行為過度及重複評價，但參
      刑法第55條前段規定「從一重處斷」，以及刑法第33條、
      第35條僅就刑罰主刑定有輕重比較標準，因此上揭「從一
      重處斷」，僅限於「主刑」，亦即法院應於較重罪名之法
      定刑度內，量處適當刑罰，至於輕罪罪名所規定之沒收及
      保安處分，因非屬「主刑」，故與刑法第55條從一重處斷
      之規定無關，自得一併宣告，準此，行為人以一行為觸犯
      組織犯罪防制條例第3條第1項後段參與犯罪組織罪及刑法
      第339條之4第1項第2款加重詐欺取財罪，於從一重之加重
      詐欺取財罪處斷而為科刑時，因所犯輕罪（參與犯罪組織
      罪）之刑罰以外之法律效果，即組織犯罪防制條例第3條
      第3項強制工作之規定，未被重罪所吸收，仍應一併適用
      。但修正前組織犯罪防制條例，對發起、主持、操縱、指
      揮或參與集團性、常習性及脅迫性或暴力性犯罪組織者，
      應於刑後強制工作之規定，經司法院釋字第528號解釋尚
      不違憲，嗣該條例第2條第1項所稱之犯罪組織二次修正，
      惟同條第3項仍規定「應於刑之執行前，令入勞動場所，
      強制工作，其期間為3年」，未依個案情節區分行為人是
      否具有反社會的危險性及受教化矯治的必要性，一律宣付
      刑前強制工作3年。然衡該條例規定之強制工作，性質上
      原係對於有犯罪習慣，或因遊蕩、懶惰成習而犯罪者，所
      為之處置，修正後該條例既已排除常習性要件，從而，本
      於法律合憲性解釋原則，依司法院釋字第471號關於行為
      人有無預防矯治其社會危險性之必要，及比例原則等與解
      釋意旨不相衝突之解釋方法，為目的性限縮，對犯該條例
      第3條第1項之參與犯罪組織罪者，視其行為之嚴重性、表
      現之危險性、對於未來行為之期待性，以及所採措施與預
      防矯治目的所需程度，於有預防矯治其社會危險性之必要
      ，且符合比例原則之範圍內，由法院依該條例第3條第3項
      規定，一併宣告刑前強制工作（最高法院108年度台上大
      字第2306號裁定意旨參照）。
    ⒉被告洪承勳就本案如附表一編號1所為，同時犯刑法第339
      條之4第1項第2款三人以上共同詐欺取財罪、洗錢防制法
      第14條第1項之一般洗錢罪及組織犯罪防制條例第3條第1
      項後段之參與犯罪組織罪，應依刑法第55條前段規定，從
      一重即刑法第339條之4第1項第2款之三人以上共同犯詐欺
      取財罪處斷一節，業經論述如上。然就組織犯罪防制條例
      第3條第3項強制工作之規定，揆之前揭意旨仍有適用，但
      尚須綜合判斷一切因素考量是否宣告刑前強制工作，先予
      敘明。本院審酌被告洪承勳乃高中肄業，且前僅曾因犯恐
      嚇取財未遂、不能安全駕駛致交通危險、施用第二級毒品
      及轉讓第二級毒品等罪經法院論罪處刑並執行完畢等情，
      有本院被告前案紀錄表存卷可稽，其應係一時失慮而為本
      案犯行，難謂其有何行為已達嚴重偏差、懶惰成習之程度
      ，又其僅係詐騙集團之下游成員，負責收取款項轉交上游
      之工作，並非居於犯罪組織之主導地位，經此一偵查、審
      理、科刑及日後執行程序後，應能知所警惕、不再重拾參
      與犯罪組織之犯行，復遍查現有卷證資料，並無其行為嚴
      重性、表現危險性過高之積極證明，故依比例原則，認無
      一併宣告強制工作之餘地，附予指明。
　㈣沒收：　
　　⒈按供犯罪所用、犯罪預備之物或犯罪所生之物，屬於犯罪
      行為人者，得沒收之；犯罪所得，屬於犯罪行為人者，沒
      收之；於全部或一部不能沒收或不宜執行沒收時，追徵其
      價額，不予宣告沒收或追徵，刑法刑法第38條第2項前段
      、第38條之1第1項前段、第3項、第5項分別定有明文。
    ⒉扣案之Samsung廠牌行動電話1支（IMEI：000000000000000
      /12、000000000000000/12號，含門號0000000000號SIM卡
      1張），為被告洪承勳所持用，且供其與本案詐騙集團其
      他成員聯繫所用，業據被告洪承勳於原審審理時供陳明確
      （見原審卷第95頁），爰依刑法第38條第2項前段規定宣
      告沒收。
　　⒊查被告洪承勳因本案如附表一編號1所示犯行獲得報酬2,00
      0元乙節，業據被告洪承勳於警詢及偵查中陳明在卷（見
      偵14972卷第30、182頁），是被告洪承勳就犯本案如附表
      一編號1所示三人以上共同詐欺取財罪之犯罪所得為2,000
      元，並未扣案，應依刑法第38條之1第1項前段、第3項規
      定宣告沒收，並諭知於全部或一部不能沒收或不宜執行沒
      收時，追徵其價額。
　　⒋次按犯洗錢防制法第14條之罪，其所移轉、變更、掩飾、
      隱匿、收受、取得、持有、使用之財物或財產上利益，沒
      收之；犯第15條之罪，其所收受、持有、使用之財物或財
      產上利益，亦同，洗錢防制法第18條第1 項定有明文。惟
      因洗錢行為之標的是否限於行為人者始得宣告沒收，法無
      明文，是倘法條未規定「不問屬於犯罪行為人與否均沒收
      」時，自仍以屬於被告所有者為限，始應予沒收。本件被
      告洪承勳已將告訴人蕭錫春匯入台北富邦銀行帳戶之款項
      提領後，再轉交被告林雍勝，業經本院認定如前述，足見
      此部分款項非屬於被告洪承勳所有，被告洪承勳亦無事實
      上之管領處分權限，參酌上開所述，無從就告訴人蕭錫春
      匯入台北富邦銀行帳戶之款項，依洗錢防制法第18條第1
      項或刑法第38條之1第1項前段規定對被告洪承勳宣告沒收
      。
六、被告洪承勳上開撤銷改判及上訴駁回部分定應執行刑之理由
    ：
　  按裁判確定前犯數罪者，併合處罰之；數罪併罰，分別宣告
    其罪之刑，其宣告多數有期徒刑者，於各刑中之最長期以上
    ，各刑合併之刑期以下，定其刑期，但不得逾30年，刑法第
    50條第1項前段、第51條第5款訂有明文。參其立法意旨，除
    在於緩和多數有期徒刑合併執行所造成之苛酷外，更避免責
    任非難之重複，蓋有期徒刑之科處，不僅在於懲罰犯罪行為
    ，更重在矯治犯罪行為人、提升其規範意識，及回復社會對
    於法律規範之信賴，是應併合處罰之複數有期徒刑倘一律合
    併執行，將造成責任非難之效果重複滿足、邊際效應遞減之
    不當效果，甚至有違責任主義，故採行加重單一刑主義，以
    期責罰相當。是法院就應併合處罰之數個有期徒刑宣告定其
    應執行刑時，不僅應遵守上開所定「以宣告各刑中之最長期
    為下限，各刑合併之刑期為上限，但最長不得逾30年」之外
    部界限，更應受不得明顯違反公平正義、法律秩序理念及目
    的之規範。具體而言，於併合處罰，其執行刑之酌定，應視
    行為人所犯數罪之犯罪類型而定，即倘行為人所犯數罪屬相
    同之犯罪類型者（如複數竊盜、施用或販賣毒品等），於併
    合處罰時，其責任非難重複之程度較高，自應酌定較低之應
    執行刑；然行為人所犯數罪雖屬相同之犯罪類型，但所侵犯
    者為具有不可替代性、不可回復性之個人法益（如殺人、妨
    害性自主），於併合處罰時，其責任非難重複之程度則較低
    ，而可酌定較高之應執行刑；另行為人所犯數罪非惟犯罪類
    型相同，且其行為態樣、手段、動機均相似者，於併合處罰
    時其責任非難重複之程度更高，更應酌定較低之應執行刑；
    反之，行為人所犯數罪各屬不同之犯罪類型者，於併合處罰
    時其責任非難重複之程度最低，當可酌定較高之應執行刑。
    查本件被告洪承勳所犯，均屬加重詐欺取財之犯罪類型、行
    為態樣、動機、手段均相同，惟所侵害者均非具有不可替代
    性、不可回復性之個人法益，責任非難重複之程度較高，復
    審酌本案一切情狀而為整體之非難評價後，就被告洪承勳上
    開撤銷改判及上訴駁回部分所處之有期徒刑，定其應執行之
    刑如主文第4項所示。　
據上論斷，應依刑事訴訟法第368條、第369條第1項前段、第364
條、第299條第1項前段，判決如主文。
本案經檢察官盧奕勳提起公訴，檢察官楊淑芬到庭執行職務。
中　　華　　民　　國　　110 　年　　9 　　月　　15　　日
                  刑事第二十三庭審判長法  官  許永煌
                                      法  官  黃美文
                                      法  官  雷淑雯
以上正本證明與原本無異。
如不服本判決應於收受送達後20日內向本院提出上訴書狀，並應
敘述具體理由；其未敘述上訴理由者，應於上訴期間屆滿後20日
內向本院補提理由書（均須按他造當事人之人數附繕本）「切勿
逕送上級法院」。告訴人或被害人如對於本判決不服者，應具備
理由請求檢察官上訴，其上訴期間之計算係以檢察官收受判決正
本之日期為準。 
                                      書記官  林立柏
中　　華　　民　　國　　110 　年　　9 　　月　　23　　日
附錄：本案論罪科刑法條全文
中華民國刑法第339條之4
犯第339條詐欺罪而有下列情形之一者，處1年以上7年以下有期
徒刑，得併科1百萬元以下罰金：
一、冒用政府機關或公務員名義犯之。
二、三人以上共同犯之。
三、以廣播電視、電子通訊、網際網路或其他媒體等傳播工具，
    對公眾散布而犯之。
前項之未遂犯罰之。

洗錢防制法第2條
本法所稱洗錢，指下列行為：
一、意圖掩飾或隱匿特定犯罪所得來源，或使他人逃避刑事追訴
    ，而移轉或變更特定犯罪所得。
二、掩飾或隱匿特定犯罪所得之本質、來源、去向、所在、所有
    權、處分權或其他權益者。
三、收受、持有或使用他人之特定犯罪所得。
　　
洗錢防制法第14條
有第二條各款所列洗錢行為者，處7年以下有期徒刑，併科新臺
幣5百萬元以下罰金。
前項之未遂犯罰之。
前二項情形，不得科以超過其特定犯罪所定最重本刑之刑。

組織犯罪防制條例第3條
發起、主持、操縱或指揮犯罪組織者，處3年以上10年以下有期
徒刑，得併科新臺幣1億元以下罰金；參與者，處6月以上5年以
下有期徒刑，得併科新臺幣1千萬元以下罰金。但參與情節輕微
者，得減輕或免除其刑。
具公務員或經選舉產生之公職人員之身分，犯前項之罪者，加重
其刑至二分之一。
犯第1項之罪者，應於刑之執行前，令入勞動場所，強制工作，
其期間為3年。
前項之強制工作，準用刑法第90條第2項但書、第3項及第98條第
2項、第3項規定。
以言語、舉動、文字或其他方法，明示或暗示其為犯罪組織之成
員，或與犯罪組織或其成員有關聯，而要求他人為下列行為之一
者，處3年以下有期徒刑，得併科新臺幣3百萬元以下罰金：
一、出售財產、商業組織之出資或股份或放棄經營權。
二、配合辦理都市更新重建之處理程序。
三、購買商品或支付勞務報酬。
四、履行債務或接受債務協商之內容。
前項犯罪組織，不以現存者為必要。
以第5項之行為，使人行無義務之事或妨害其行使權利者，亦同
。
第5項、第7項之未遂犯罰之。　　

附表一：
編號 告訴人  詐 騙 時 間 及 方 式 匯款時間 匯款金額 (新臺幣) 1 蕭錫春  詐欺集團某不詳成年成員於109年4月16日上午10時許，撥打電話向蕭錫春佯稱其為蕭錫春之外甥女陳凱君，需向蕭錫春借款云云，致使蕭錫春陷於錯誤，將右列款項匯入台北富邦銀行帳戶內。 109年4月17日上午11時40分許 8萬元       2 張建強  詐欺集團某不詳成年成員於109年4月16日晚上7時許，撥打電話向張建強佯稱其為張建強之友人「國豐」，欲向張建強借款云云，惟遭張建強察覺，而虛偽將右列金額匯入台北富邦銀行帳戶而未遂。 109年4月17日下午1時38分許 10元       


附表二：
編號 提  領  時  間 提    領    地    點  提領金額 1 109年4月17日中午12時43分許 桃園市○○區○○路0段000號之台北富邦銀行中壢分行 5萬元 2 同日中午12時51分許 桃園市○○區○○路0段000號之統一超商科學城門市自動櫃員機 2萬元 3 同日中午12時52分許 同上址 1萬元